臺灣彰化地方法院刑事判決　　　　　　　 94年度易字第962號
公　訴　人　臺灣彰化地方法院檢察署檢察官
被　　　告　丙○○
　　　　　　丁○○
上列被告因贓物案件，經檢察官提起公訴（九十四年度偵字第五
一五八號），本院判決如下：
        主  文
丙○○、丁○○共同寄藏贓物，丙○○處有期徒刑拾月，丁○○
處有期徒刑捌月。
        事  實
一、丙○○自民國九十一年間起，即在其位於彰化縣鹿港鎮○○
    路○段一八一號租處，經營「明宏汽車修配廠」（起訴書誤
    載為八十七年起，即在其位於彰化縣鹿港鎮○○里○○街二
    十八號住處經營汽車修配廠），其友人即姓名、年籍不詳，
    綽號「阿嘉」之成年男子，於九十四年六月二十二日後之某
    時，告知其手上有一部車牌號碼八二九八－ＦＹ，「賓士」
    牌二七九九ＣＣ贓車（該車為甲○○所有，於九十四年六月
    二十一日十四時許，在臺中縣梧樓鎮○○路六七巷六十號路
    旁失竊），可否以新臺幣（下同）一萬五千元之代價找人拆
    解，丙○○答應後，因其知悉其友人丁○○、謝祥邦、鄧湟
    耀（後二人另由檢察官偵查中）具拆解汽車車體之技術，竟
    與其等共同基於寄藏贓物之犯意聯絡，由丙○○出面向不知
    情之乙○○承租位於彰化縣福興鄉○○村○○○段一九六二
    地號廢棄豬舍，做為贓車解體工廠，並提供其所有之乙炔（
    含二支鋼瓶）作為切割工具，隨後由綽號「阿嘉」之成年男
    子將上開贓車開至前揭廢棄豬舍後，交予丁○○、謝祥邦、
    鄧湟耀拆解。嗣於九十四年六月二十九日二十一時五十分許
    ，為警至上開廢棄豬舍訪查時當場查獲，並扣得尚未拆解完
    畢之上開「賓士」牌贓車乙部及解體工具乙炔、搬運車、千
    斤頂、電池、固定扳手、套筒扳手、老虎鉗、剪刀、鐵槌等
    物，始查悉上情。
二、案經彰化縣警察局鹿港分局報請臺灣彰化地方法院檢察署檢
    察官偵查起訴。
        理  由
一、上揭犯罪事實，業據被告丁○○於警詢、偵查中及本院審理
    時坦承不諱。又訊據被告丙○○固坦承其知道「阿嘉」所駕
    駛欲交其拆解之上開賓士牌自用小客車是贓車，且被告丁○○等人也是伊介紹給「阿嘉」拆解上開車輛，並帶同丁○○
    等人向不知情的乙○○租屋供作拆解工廠，惟矢口否認有前
    揭犯行，辯稱：其並未參與藏匿、拆解贓車犯行云云。然查
    ：（一）被告丁○○業於警詢、偵查中及本院審理時自白不
    諱，並供稱：是由被告丙○○介紹認識「阿嘉」之人，也是
    丙○○介紹拆解上開賓士車，拆解車輛之乙炔也是丙○○提
    供的，而充作拆解工廠之豬舍也是丙○○帶伊等去承租的，
    伊於拆解上開車輛時已知是贓車等語明確。（二）證人黃天
    福於警詢及本院審理時迭次證稱：伊並不認識被告等人，是
    丙○○等人來洽談租屋之事，當時丙○○雖有說是他朋友要
    租的，但只有他跟伊談，隨同他來的人都沒有講話；當天他
    們有付租屋之訂金三萬元，是丙○○交給伊，由他的手上宜
    接交給伊，但沒有看到他錢從何處來；伊有帶他們去看房子
    ，不過還沒有簽約，所以房屋尚未正式交給他們使用等語屬
    實。（三）被告丙○○於警詢及偵查中、本院審查羈押要件
    及具保時迭次供稱：是伊出面向乙○○接洽承租房屋事宜，
    並付三萬元訂金，上開賓士車是「阿嘉」提供的，他說他手
    上有收購一台賓士贓車，可否幫他拆解，伊即幫他介紹丁○○等人拆解，伊並提供一組乙炔給丁○○等人使用等語。另
　  於偵查中二次聲請具保候傳時均坦認上開犯罪事實，有其聲
    請具保之聲請書二份附卷可稽。又其於本院審理時供稱：伊
    有懷疑「阿嘉」找伊拆解之賓士牌自小客車是贓車，當時他
    以一萬五千元之代價請伊拆，但伊找丁○○等人拆；向乙○○租房子供作拆解工廠，是伊帶丁○○等人去承租的，也是
    伊與乙○○談租金等事宜，而拆解汽車之乙炔是伊提供，一
    組乙炔一千二百元（因為可退鋼瓶），費用是伊支付等語。
    （四）綜上所述，被告丙○○不惟知道「阿嘉」所交付之上
    開賓士牌自用小客車是贓車，並負責找被告丁○○等人前來
    拆解車輛，洽談承租拆解汽車場地及提供拆解工具（乙炔）
    等事宜，堪認被告丙○○確有與被告丁○○等人共同參與本
    件犯行，否則其何需找拆解場地及提供拆解工具，是其前揭
    所辯，無非係事後卸責之詞，無可採信。此外，上開車輛確
    係失竊車輛，亦經被害人甲○○於警詢時證述明確，復有車
    輛車牌失竊作業－查獲車輛認可資料、車輛竊盜、車牌失資
    料個別查詢報表－查詢車輛認可資料、贓物領保管單各一紙
    、乙炔（含二支鋼瓶）、搬運車一台、千斤頂一座、電池一
    個、固定扳手、套筒扳手、老虎鉗、剪刀、鐵追等拆解工具
    扣案可資佐證，堪信被告丁○○之自白與事實相符。本件事
    證業已明確，被告丁○○、丙○○之犯行，均堪認定。
三、核被告丙○○、丁○○所為，均係犯刑法第三百四十九條二
    項之寄藏贓物罪。又被告丙○○、丁○○與謝祥邦、鄧湟耀
    就前開犯行，有犯意聯絡及行為分擔，均為共同正犯。爰審
    酌被告等之品行，犯罪之動機、目的、係承租廢棄豬舍拆解
    贓車，顯有準備長期拆解贓車謀利，使失竊之車主難以尋回
    愛車，惡性非輕，犯罪所生危害，及被告丁○○於犯後已坦
    承犯行，被告丙○○仍否認犯行之態度等一切情狀，各量處
    如主文所示之刑，以示懲處。
據上論斷，應依刑事訴訟法第二百九十九條第一項前段，刑法第
二十八條、第三百四十九條第二項，罰金罰鍰提高標準條例第一
條前段，判決如主文。
本件經檢察官姚玎霖到庭執行執務。
中　　華　　民　　國　　94　　年　　10　　月　　5 　　日
                      臺灣彰化地方法院刑事第一庭
                          審判長法官  葉  榮  郎
                          法　　　官  唐  中  興
                          法　　　官  陳  秋  錦
以上正本證明與原本無異。
如不服本判決，應於判決送達後10日內，向本院提出上訴狀（須
附繕本）。
告訴人或被害人對於判決如有不服具備理由請求檢察官上訴者，
其上訴期間之計算係以檢察官收受判決正本之日期為準。
中　　華　　民　　國　　94　　年　　10　　月　　5 　　日
                          書  記  官  于  淑  真
中華民國刑法第349條
收受贓物者，處 3 年以下有期徒刑、拘役或 500 元以下罰金。
搬運、寄藏、故買贓物或為牙保者，處 5 年以下有期徒刑、拘役
或科或併科 1 千元以下罰金。
因贓物變得之財物，以贓物論。
